<!DOCTYPE html PUBLIC "-//W3C//DTD XHTML 1.0 Transitional//EN" "http://www.w3.org/TR/xhtml1/DTD/xhtml1-transitional.dtd">
<html xmlns="http://www.w3.org/1999/xhtml">
<head>
	<meta http-equiv="Content-Type" content="text/html; charset=iso-8859-1" />
	<title>Ymmärrä suomea</title>
	<style type="text/css" media="all">@import "css/styles.css";</style>
	<script type="text/javascript" src="swfobject.js"></script>
</head>
<body class="font-medium">
	<div id="main-wrapper">
		<div id="topbar"></div>
		<div id="main-menu">
			<table cellspacing="0" cellpadding="0" border="0" class="add-links"><tr>
				<td class="item"><img class="raquo" src="i/raquo.gif" alt="" height="7" width="4" /><a href="/ymmarra/index.php?moduli=sanakirja">Sanakirja</a></td>
				<td class="item"><img class="raquo" src="i/raquo.gif" alt="" height="7" width="4" /><a href="/ymmarra/index.php?moduli=verbit">Verbiluettelo</a></td>
				<td class="item"><img class="raquo" src="i/raquo.gif" alt="" height="7" width="4" /><a href="/ymmarra/index.php?moduli=kielioppi">Kielioppi</a></td>
			</tr></table>
			<table cellspacing="0" cellpadding="0" border="0"><tr>
				<td class="item"><img class="raquo" src="i/raquo.gif" alt="" height="7" width="4" /><a href="/ymmarra/index.php">Etusivu</a></td>
				<td class="item"><img class="raquo" src="i/raquo.gif" alt="" height="7" width="4" /><a href="/ymmarra/index.php?moduli=tekstit">Lukutekstit</a></td>
			</tr></table>
		</div>
		<div id="content">
			<table cellspacing="0" cellpadding="0" border="0" id="content-wrapper"><tr>
				<td>
					<div id="left-menu">
												<div class="header-verb"><span>Verbit</span></div>
						<div class="menu">
								<div class="init"><a href="/ymmarra/index.php?moduli=verbit&kirjain=a">A</a></div>
								<div class="init"><a href="/ymmarra/index.php?moduli=verbit&kirjain=e">E</a></div>
								<div class="init"><a href="/ymmarra/index.php?moduli=verbit&kirjain=h">H</a></div>
								<div class="init"><a href="/ymmarra/index.php?moduli=verbit&kirjain=i">I</a></div>
								<div class="init"><a href="/ymmarra/index.php?moduli=verbit&kirjain=j">J</a></div>
								<div class="init"><a href="/ymmarra/index.php?moduli=verbit&kirjain=k">K</a></div>
								<div class="init"><a href="/ymmarra/index.php?moduli=verbit&kirjain=l">L</a></div>
								<div class="init"><a href="/ymmarra/index.php?moduli=verbit&kirjain=m">M</a></div>
								<div class="init"><a href="/ymmarra/index.php?moduli=verbit&kirjain=n">N</a></div>
								<div class="init"><a href="/ymmarra/index.php?moduli=verbit&kirjain=o">O</a></div>
								<div class="init"><a href="/ymmarra/index.php?moduli=verbit&kirjain=p">P</a></div>
								<div class="init"><a href="/ymmarra/index.php?moduli=verbit&kirjain=r">R</a></div>
								<div class="init"><a href="/ymmarra/index.php?moduli=verbit&kirjain=s">S</a></div>
								<div class="init"><a href="/ymmarra/index.php?moduli=verbit&kirjain=t">T</a></div>
								<div class="init"><a href="/ymmarra/index.php?moduli=verbit&kirjain=u">U</a></div>
								<div class="init"><a href="/ymmarra/index.php?moduli=verbit&kirjain=v">V</a></div>
								<div class="init"><a href="/ymmarra/index.php?moduli=verbit&kirjain=y">Y</a></div>
								<div class="init"><a href="/ymmarra/index.php?moduli=verbit&kirjain=Ä">Ä</a></div>
						</div>					</div>
				</td>
				<td>
					<div id="main-content">
						<div id="path">
							<a href=".">Etusivu</a> &gt; <a href="/ymmarra/index.php?moduli=verbit&kirjain=S">S</a>						</div>
													<h1>SELVIYTYÄ</h1>
						<table cellspacing="0" cellpadding="0" border="0">
							<tr>
								<td colspan="2" style="padding-bottom:10px;"><strong>Aktiivin indikatiivi</strong></td>
							</tr>
							<tr>
								<td><pre>PREESENS                   
minä      selviydyn        
sinä      selviydyt        
hän       selviytyy        
me        selviydymme      
te        selviydytte      
he        selviytyvät      
 
PASSIIVI
          selviydytään     

IMPERFEKTI                 
         selviydyin        
         selviydyit        
         selviytyi         
         selviydyimme      
         selviydyitte      
         selviytyivät      

PASSIIVI
         selviydyttiin     

PERFEKTI
olen     selviytynyt       
olet     selviytynyt       
on       selviytynyt       
olemme   selviytyneet      
olette   selviytyneet      
ovat     selviytyneet      

PASSIIVI
on       selviydytty       

PLUSKVAMPERFEKTI
olin     selviytynyt       
olit     selviytynyt       
oli      selviytynyt       
olimme   selviytyneet      
olitte   selviytyneet      
olivat   selviytyneet      

PASSIIVI
oli      selviydytty       
</pre></td>
								<td>&nbsp;&nbsp;&nbsp;</td>
								<td><pre>      KIELTOMUOTO
      en        selviydy
      et        selviydy
      ei        selviydy
      emme      selviydy
      ette      selviydy
      eivät     selviydy


      ei        selviydytä

   
       en        selviytynyt
       et        selviytynyt
       ei        selviytynyt
       emme      selviytyneet
       ette      selviytyneet
       eivät     selviytyneet


       ei        selviydytty


      en      ole selviytynyt
      et      ole selviytynyt
      ei      ole selviytynyt
      emme    ole selviytyneet
      ette    ole selviytyneet
      eivät   ole selviytyneet


      ei      ole selviydytty


      en    ollut  selviytynyt
      et    ollut  selviytynyt
      ei    ollut  selviytynyt
      emme  olleet selviytyneet
      ette  olleet selviytyneet
      eivät olleet selviytyneet


      ei    ollut  selviydytty
</pre></td>
							</tr>
						</table>
						<table cellspacing="0" cellpadding="0" border="0">
							<tr>
								<td colspan="2" style="padding-bottom:10px;"><strong>Aktiivin konditionaali</strong></td>
							</tr>
							<tr>
								<td><pre>PREESENS 
minä     selviytyisin      
sinä     selviytyisit      
hän      selviytyisi       
me       selviytyisimme    
te       selviytyisitte    
he       selviytyisivät    

PASSIIVI
         selviydyttäisiin  

PERFEKTI
olisin   selviytynyt       
olisit   selviytynyt       
olisi    selviytynyt       
olisimme selviytyneet      
olisitte selviytyneet      
olisivat selviytyneet      

PASSIIVI
olisi    selviydytty       
</pre></td>
								<td>&nbsp;&nbsp;&nbsp;</td>
								<td><pre> 
      en          selviytyisi
      et          selviytyisi
      ei          selviytyisi
      emme        selviytyisi
      ette        selviytyisi
      eivät       selviytyisi


     ei          selviydyttäisi


      en olisi    selviytynyt
      et olisi    selviytynyt
      ei olisi    selviytynyt
      emme olisi  selviytyneet
      ette olisi  selviytyneet
      eivät olisi selviytyneet


      ei olisi    selviydytty
</pre></td>
							</tr>
						</table>
						<table cellspacing="0" cellpadding="0" border="0">
							<tr>
								<td colspan="2" style="padding-bottom:10px;"><strong>Aktiivin potentiaali</strong></td>
							</tr>
							<tr>
								<td><pre>PREESENS
minä     selviytynen       
sinä     selviytynet       
hän      selviytynee       
me       selviytynemme     
te       selviytynette     
he       selviytynevät     

PASSIIVI
         selviydyttäneen   

PERFEKTI
lienen   selviytynyt       
lienet   selviytynyt       
lienee   selviytynyt       
lienemme selviytyneet      
lienette selviytyneet      
lienevät selviytyneet      

PASSIIVI
lienee   selviydytty       
</pre></td>
								<td>&nbsp;&nbsp;&nbsp;</td>
								<td><pre> 
      en          selviytyne
      et          selviytyne
      ei          selviytyne
      emme        selviytyne
      ette        selviytyne
      eivät       selviytyne


      ei          selviydyttäne


      en    liene selviytynyt
      et    liene selviytynyt
      ei    liene selviytynyt
      emme  liene selviytyneet
      ette  liene selviytyneet
      eivät liene selviytyneet


      ei    liene selviydytty
</pre></td>
							</tr>
						</table>
						<table cellspacing="0" cellpadding="0" border="0">
							<tr>
								<td colspan="2" style="padding-bottom:10px;"><strong>Aktiivin imperatiivi</strong></td>
							</tr>
							<tr>
								<td><pre>PREESENS

(sinä)   selviydy          
(hän)    selviytyköön      
(me)     selviytykäämme    
(te)     selviytykää       
(he)     selviytykööt      

PASSIIVI
         selviydyttäköön   

PERFEKTI

ole      selviytynyt       
olkoon   selviytynyt       
olkaamme selviytyneet      
olkaa    selviytyneet      
olkoot   selviytyneet      

PASSIIVI

olkoon   selviydytty       
</pre></td>
								<td>&nbsp;&nbsp;&nbsp;</td>
								<td><pre> 

      älä         selviydy
      älköön      selviytykö
      älkäämme    selviytykö
      älkää       selviytykö
      älkööt      selviytykö


      älköön      selviydyttäkö



      älä ole       selviytynyt
      älköön olko   selviytynyt
      älkäämme olko selviytyneet
      älkää olko    selviytyneet
      älkööt olko   selviytyneet



      älköön olko   selviydytty
</pre></td>
							</tr>
						</table>
						<table cellspacing="0" cellpadding="0" border="0">
							<tr>
								<td colspan="2" style="padding-bottom:10px;"><strong>Verbin nominaalimuodot</strong></td>
							</tr>
							<tr>
								<td><pre>I INFINITIIVI              

Lyhyempi muoto:            
         selviytyä         

Pitempi muoto:             
         selviytyäkseni    
         selviytyäksesi
         selviytyäkseen
         selviytyäksemme
         selviytyäksenne
         selviytyäkseen

III  INFINITIIVI           

inessiivi    selviytymässä 
elatiivi     selviytymästä 
illatiivi    selviytymään  
adessiivi    selviytymällä
abessiivi    selviytymättä 
instruktiivi selviytymän   
                           
Passiivi
instruktiivi selviydyttämän 
                           
                           
</pre></td>
								<td>&nbsp;&nbsp;&nbsp;</td>
								<td><pre> II INFINITIIVI

 inessiivi    selviytyessä
 instruktiivi selviytyen

 Passiivi
 inessiivi    selviydyttäessä






   IV INFINITIIVI

   nominatiivi  selviytyminen
   partitiivi   selviytymistä
     

   I PARTISIIPPI 
   aktiivi      selviytyvä
   passiivi     selviydyttävä

  II PARTISIIPPI 
   aktiivi      selviytynyt
   passiivi     selviydytty
</pre></td>
							</tr>
						</table>

					</div>
				</td>
			</tr></table>		</div>
		<div id="footer"><a href="http://www.oph.fi/"><img src="i/oph_logo_ymmarrasuomea.gif" width="157" height="35" alt="OPH" /></a></div>
	</div>
</body>
</html>
